【裁判字號】    98,審交簡上,35
【裁判日期】    980610
【裁判案由】    公共危險
【裁判全文】
臺灣士林地方法院刑事判決          98年度審交簡上字第35號
上  訴  人
即  被  告  甲○○
上列上訴人因公共危險案件，不服本院士林簡易庭民國98年2 月
28日98年度士交簡字第170 號第一審刑事簡易判決（聲請簡易判
決處刑案號：98年度偵字第691 號）提起上訴，本院管轄之第二
審合議庭判決如下：
    主  文
原判決撤銷。
甲○○服用酒類，不能安全駕駛動力交通工具而駕駛，累犯，處
有期徒刑月，如易科罰金，以新臺幣壹仟元折算壹日。
    事  實
一、甲○○於民國90年間，因施用毒品案件，經臺灣雲林地方法
    院以90年度易字第69號判決處有期徒刑1 年確定，於93年10
    月31日縮短刑期執行完畢。復於97年間，因公共危險罪（酒
    醉駕駛），經臺灣臺北地方法院以97年度交簡上字第80號判
    決撤銷原判決改判處罰金新臺幣（下同）45,000元確定，於
    97 年10 月15日繳清罰金執行完畢。詎其竟猶不知悔改，復
    於97 年12 月9 日下午2 時許，在臺北市○○區○○街85號
    ，與友人共同飲用高粱酒後，已處於不能安全駕駛動力交通
    工具之狀態，竟仍騎駛車牌CYX-287 號重型機車，嗣於同日
    晚間10時50分許，行至臺北市○○區○○路2 段118 巷口，
    經警攔查並測得甲○○吐氣所含酒精成分達每公升0.68毫克
    而查獲。
二、案經臺北市政府警察局南港分局報告臺灣士林地方法院檢察
    署檢察官偵查後聲請簡易判決處刑。
    理  由
一、公訴人及被告甲○○對於本判決所引用之下列各項證據方法
    之證據能力，於本院審理時均表示同意有證據能力，本院審
    酌該等言詞陳述及書面陳述作成時之情況，並無不宜作為證
    據之情事，依刑事訴訟法第159 條之5 之規定，均認有證據
    能力，合先敘明。
二、上開犯罪事實，業據上訴人即被告甲○○於偵查中及本院審
    理時均供承不諱，並有酒精測試紀錄表、刑法第185 條之3
    案件測試觀察紀錄表及舉發違反道路交通管理事件通知單各
    1 紙附卷可佐。而呼氣酒精濃度達每公升0.5 毫克時，反應
    較慢，感覺減低，影響駕駛；達每公升0.75毫克時，將造成
    思考、個性及行為改變，且參酌德、美認定標準，酒精濃度
    呼氣達每公升0.55毫克，肇事率為一般正常人之10倍，可認
    為已達「不能安全駕駛」之程度，此有行政院國軍退除役官
    兵輔導委員會臺北榮民總醫院88年8 月5 日（88）北總內字
    第26868 號函附卷可憑，本件被告酒精測試值達每公升0.68
    毫克，已達不能安全駕駛之程度甚明。被告自白與事實相符
    ，本件罪證明確，被告犯行洵堪認定，應依法論科。
三、核被告所為，係犯刑法第185 條之3 之服用酒類，不能安全
    駕駛動力交通工具而駕駛罪。被告有如事實欄所載前科執行
    情形，此有臺灣高等法院被告前案紀錄表在卷可憑，其於前
    案有期徒刑執行完畢後5 年內，故意再犯有期徒刑以上之本
    罪，為累犯，應依法加重其刑。原審認被告甲○○罪證明確
    ，依法論處被告有期徒刑3 月，累犯，並諭知如易科罰金以
    2,000 元折算1 日之折算標準，固非無見，然刑事審判之量
    刑，在於實現刑罰權之分配的正義，故法院對有罪之被告科
    刑，應符合罪刑相當原則，使罰當其罪，以契合人民之法律
    感情，此所以刑法第57條明定科刑時應審酌一切情狀，尤應
    注意該條所列各款情形，以為科刑輕重之標準，查本件被告
    前雖有1 次酒後駕車之公共危險前科，此有臺灣高等法院被
    告前案紀錄表存卷可考，惟被告於警詢及本院審理中均坦承
    犯行，犯後態度良好，被告需負擔家中經濟，且身體健康狀
    況不佳，患有狹心症及高三酸甘油脂血症，此有臺北市立聯
    合醫院（仁愛院區）診斷證明書1 紙附卷可稽，原審判決所
    量處之刑罰為有期徒刑3 月，較前次前科之刑度，屬首次有
    期徒刑之低度刑期，而刑法第41條規定：「犯最重本刑為5
    年以下有期徒刑以下之刑之罪，而受6 個月以下有期徒刑或
    拘役之宣告者，得以新臺幣1 千元、2 千元或3 千元折算一
    日，易科罰金。但確因不執行所宣告之刑，難收矯正之效，
    或難以維持法秩序者，不在此限。前項規定於數罪併罰，其
    應執行之刑未逾6 月者，亦適用之。」，易科罰金之折算標
    準有3 種，原審未衡酌上情，逕就首次有期徒刑之低度刑期
    諭知易科罰金中第2 種即2,000 元折算1 日之折算標準，尚
    難認符合罪刑相當之原則，容有未洽。被告上訴意旨以原審
    諭知有期徒刑易科罰金之折算標準過重，請求撤銷更為適當
    合法之判決，為有理由，原判決當屬無可維持，應由本院予
    以撤銷改判。爰審酌被告前已有酒後駕車之前科、生活狀況
    ，及服用酒類後呼氣酒精濃度達每公升0.68毫克，已達不能
    安全駕駛之程度，猶貿然騎駛機車上路，惟念其犯罪後尚深
    知悔悟，於偵查及本院審理時均坦承犯行，犯後態度良好、
    犯罪所生損害尚屬輕微及其家庭經濟狀況等一切情狀，量處
    如主文第2 項所示之刑，並諭知易科罰金之折算標準，以資
    儆懲。
據上論斷，應依刑事訴訟法第455 條之1 第1 項、第3 項、第36
9 條第1 項前段、第364 條、第299 條第1 項前段，刑法第185
條之3 、第47條第1 項、第41條第1 項前段，刑法施行法第1 條
之1 第1 項，判決如主文。
本案經檢察官鄭堤升到庭執行職務。
中    華    民    國    98    年    6     月    10    日
                  刑事第一庭審判長法  官  雷雯華
                                  法  官  孫曉青
                                  法  官  周明鴻
以上正本證明與原本無異。
本件不得上訴。
                                  書記官  陳麗津
中    華    民    國    98    年    6     月    10    日
附錄本案論罪科刑法條全文：
刑法第185條之3
服用毒品、麻醉藥品、酒類或其他相類之物，不能安全駕駛動力
交通工具而駕駛者，處1 年以下有期徒刑、拘役或科或併科15萬
元以下罰金。


司法院資訊處製作；財團法人民間司法改革基金會備份。
